fi: Urheilutarvikkeet > Ulkoharrasteet > Ratsastus > Hevosen lisätarvikkeet > Satulatarvikkeet > Satulahuovat ja voilokit: Englantilaiset satulahuovat; Lännensatulahuovat ja -padit
da: Sportsartikler > Friluftsliv > Dressur > Tilbehør til rideudstyr > Sadeltilbehør > Pads til sadler: Engelske underlag; Western-underlag og -tæpper
tr: Spor Malzemeleri > Açık Hava Etkinlikleri > Binicilik > At Eyer Takımı Aksesuarları > Eyer Aksesuarları > Eyer Pedleri: İngiliz eyer altlıkları; Western eyer altlıkları ve battaniyeleri
zh-CN: 体育用品 > 户外休闲 > 马术用品 > 马具配件 > 马鞍配件 > 马鞍垫: 英式马鞍垫; 西部马鞍垫和马毯
lt-LT: Sporto prekės > Poilsis lauke > Jojimo sportas > Žirgų įrangos priedai > Balnų priedai > Pobalniai ir antklodės: Angliškų balniukų pagalvėlės; Vakarietiškų balniukų pagalvėlės ir užklotai
ru: Спортивные товары > Активный отдых на открытом воздухе > Конный спорт > Аксессуары для сбруи > Аксессуары для седел > Вальтрапы и потники под седла: Вальтрапы для классических седел; Пады и бланкеты для вестерн-седел
th: อุปกรณ์กีฬา > สันทนาการกลางแจ้ง > การขี่ม้า > อุปกรณ์ขี่ม้า > อุปกรณ์อานม้า > แผ่นรองและผ้าคลุมอานม้า: แผ่นรองอานม้าแบบอังกฤษ; แผ่นรองและผ้าห่มรองอานม้าแบบคาวบอย
sk-SK: Športový tovar > Exteriérové rekreakčné športy > Jazdectvo > Príslušenstvo pre jazdecké potreby > Príslušenstvo pre sedlá > Sedlové podložky a deky: Anglické podsedlové podložky; Podsedlové podložky a deky
zh-TW: 體育用品 > 室外休閒 > 馬術運動 > 馬具配件 > 馬鞍配件 > 鞍墊: 英式汗墊; 西部汗墊與鞍毯
pt-BR: Artigos esportivos > Atividades ao ar livre > Esportes equestres > Equipamento para montaria > Acessórios para selas > Mantas protetoras para selas: Mantas para sela inglesa; Mantas e baixeiros para sela western
hu: Sportszerek > Szabadtéri kikapcsolódás > Lovaglás > Lófelszerelés-kiegészítők > Nyeregkiegészítők > Nyeregbetétek és -takarók: Angol nyeregalátétek; Western nyeregalátétek és -takarók
pl: Sprzęt sportowy > Rekreacja na świeżym powietrzu > Jeździectwo > Akcesoria do uprzęży jeździeckich > Osprzęt do siodeł > Podkładki pod siodło: Czapraki klasyczne; Pady i koce westernowe
es: Equipamiento deportivo > Actividades al aire libre > Equitación > Accesorios para riendas de caballos > Accesorios para sillas de montar > Almohadillas y mantillas para sillas de montar: Sudaderos para sillas inglesas; Mantillas y sudaderos para silla western
fr: Équipements sportifs > Loisirs de plein air > Équitation > Accessoires de harnachement pour chevaux > Accessoires de selles > Tapis de selles: Tapis de selle anglaise; Tapis et couvertures de selle western
sl-SI: Športna oprema > Rekreacija na prostem > Jahanje > Dodatki za konjsko opremo > Dodatki za sedla > Blazine in odeje za sedla: Blazine za angleška sedla; Blazine in odeje za western sedla
de: Sportartikel > Outdoor-Aktivitäten > Reitsportzubehör > Zubehör für Sattel & Zaumzeug > Sattelzubehör > Sattelpolster & -decken: Englische Schabracken & Sattelpads; Western-Sattelpads & Blankets
en: Sporting Goods > Outdoor Recreation > Equestrian > Horse Tack Accessories > Saddle Accessories > Saddle Pads & Blankets: English Saddle Pads; Western Saddle Pads & Blankets
it: Articoli sportivi > Ricreazione outdoor > Equitazione > Accessori per finimenti per cavalli > Accessori per selle > Sottosella: Sottosella inglesi; Sottosella e coperte western
nb: Sportsutstyr > Friluftsliv > Hestesport > Tilbehør til hesteutstyr > Saltilbehør > Salputer og -tepper: Sjabraker til engelsk sal; Pader og tepper til westernsal
sv: Sportartiklar > Utomhusaktiviteter > Hästsport > Tillbehör till hästutrustning > Sadeltillbehör > Sadeldynor: Engelska schabrak och vojlockar; Paddar och filtar för westernsadlar
el: Αθλητικά είδη > Υπαίθριες δραστηριότητες αναψυχής > Ιππασία > Αξεσουάρ εξοπλισμού αλόγου > Αξεσουάρ σέλας > Επιθέματα & κουβέρτες σέλας: Υποσάγματα English; Υποσάγματα & κουβέρτες σέλας Western
pt-PT: Artigos de desporto > Atividades recreativas no exterior > Equestre > Acessórios de equipamento para cavalos > Acessórios para selas > Cobertores e proteções para selas: Suadouros para sela inglesa; Suadouros e mantas para sela western
bg-BG: Спортни стоки > Спортни занимания на открито > Конен спорт > Аксесоари за конски сбруи > Аксесоари за седла > Подложки за седла и одеяла: Английски подложки за седло; Уестърн подложки за седло и одеяла
ko: 스포츠용품 > 야외 레크레이션 > 승마 > 마구 부대용품 > 안장 부대용품 > 안장 패드/담요: 잉글리시 안장 패드; 웨스턴 안장 패드 및 담요
hr-HR: Sportska oprema > Rekreacija na otvorenom > Jahanje > Pribor za opremu za konje > Pribor za sedlo > Pokrivači i deke za sedla: Engleske podloge za sedlo; Zapadne podloge i pokrivači za sedlo
ja: スポーツ用品 > 屋外レクリエーション > 乗馬 > 馬具関連用品 > 鞍関連用品 > サドルパッド: イングリッシュサドルパッド; ウェスタンサドルパッド・ブランケット
vi: Dụng cụ thể thao > Giải trí ngoài trời > Cưỡi ngựa > Phụ kiện bộ yên cương ngựa > Phụ kiện yên ngựa > Đệm và khăn lót yên ngựa: Tấm đệm yên ngựa kiểu Anh; Chăn & đệm yên ngựa kiểu Tây
ro-RO: Articole sportive > Recreere în aer liber > Echitație > Accesorii harnașamente pentru cai > Accesorii șei > Inserții și pături pentru șei: Perne de șa în stil englezesc; Perne și pături de șa în stil western
cs: Sportovní potřeby > Outdoorové aktivity > Jezdectví > Příslušenství pro koně > Příslušenství k sedlům > Podložky a deky pod sedla: Podsedlové dečky pro anglická sedla; Podsedlové deky pro westernová sedla
nl: Sportartikelen > Buitenrecreatie > Paardensport > Accessoires voor paardentuig > Zadelaccessoires > Zadelkussens en -dekens: Engelse zadeldekjes; Westernzadelpads en -blankets